【裁判字號】    89,簡上,43
【裁判日期】    890711
【裁判案由】    業務過失傷害
【裁判全文】
臺灣新竹地方法院刑事判決                          八十九年度簡上字第四三號
    上  訴  人  臺灣新竹地方法院檢察署檢察官
    被      告  乙○○
右上訴人因被告業務過失傷害案件，不服本院竹東簡易庭中華民國八十八年十二月十
日所為八十八年度竹東交簡字第一八號第一審簡易判決（聲請簡易處刑案號：臺灣新
竹地方法院檢察署八十八年度偵字第三八四八號）提起上訴，本院管轄第二審之合議
庭判決如左：
    主  文
上訴駁回。
    事  實
一、乙○○係新竹汽車客運股份有限公司（下稱新竹客運公司）大客車之司機，平日
    以駕駛大客車為業，為從事駕駛業務之人，於民國八十八年二月十六日晚上十時
    十五分許，駕駛新竹客運公司車號ＦＫ─三四六號營業大客車，搭載乘客甲○○
    至竹東鎮客運總站下車後，沿竹東鎮○○路○段，由新竹市往新竹縣竹東鎮下公
    館方向行駛，行經竹東鎮○○路○段與興農街口時，本應注意汽車行駛時，駕駛
    人應注意車前狀況，並隨時採取必要之安全措施，以避免危險之發生，而依當時
    之天候、光線、路況及視距等情，又無不能注意之情事，竟疏未注意，猶貿然只
    顧大客車左後視鏡，準備駛入內側車道，並未警戒前方動態，致其所駕駛之前開
    車輛右前方保險桿處撞及前方正在路邊行走欲往右返家之甲○○，造成甲○○右
    大腿撕裂傷併撕脫傷，面積占右大腿百分之五十表面積之傷害。
二、案經甲○○訴由臺灣新竹地方法院檢察署檢察官偵查起訴。
    理  由
一、訊據被告乙○○除坦承右揭平日以駕駛營業大客車為業，為從事駕駛業務之人，
    於上開時、地因駕駛營業大客車，疏未注意車前狀況，而撞及在路邊行走之告訴
    人甲○○，導致告訴人受有右大腿撕裂傷併撕脫傷，面積占右大腿百分之五十表
    面積之傷害之事實外，惟辯稱告訴人的家是住在發生車禍現場的右邊，如果告訴
    人要回家的話伊不可能撞到告訴人，應該是告訴人趁伊的車子要起步時，想要搶
    先一步左轉過馬路才會可能發生車禍云云。惟查右揭事實業據告訴人甲○○於偵
    查中及本院審理時指訴甚詳，亦據被告於偵查中、本院竹東簡易庭訊問中及本院
    審理中供承不諱，並經證人莊國洲於警訊證述明確，並有道路交通事故調查報告
    表一紙及診斷證明書二紙附卷可稽。是被告所辯顯係卸責之詞，殊無可採。
二、按汽車行駛時，駕駛人應注意車前狀況，並隨時採取必要之安全措施，道路交通
    安全規則第九十四條第三項定有明文。是依照上開規定，被告於上開時地駕駛營
    業大客車時，自應遵守上述交通安全規定，而有該等注意義務甚明。又被告肇致
    本件車禍時，天候、光線、路況及視距皆係良好，此業經被告供明在卷，並有上
    開道路交通事故調查報告表（各欄項目明細內容）可參，足認被告並無不能注意
    之情事，詎被告駕車行經上開地點時，只顧車子左後視鏡，而疏未注意車前狀況
    以致肇事，其有過失，灼然明甚。且告訴人確因本件車禍受有傷害，有前開診斷
    書可證，則被告之過失行為與告訴人所受之傷害間，顯有相當因果關係。綜上，
    本件事證明確，被告犯行堪以認定，應予依法論科。
三、被告係新竹客運公司大客車之司機，係職業駕駛人，於執行業務中駕車肇事，過
    失致人受傷，核其所為，應成立刑法第二百八十四條第二項前段之業務過失傷害
    罪，其法定最重本刑為一年以下有期徒刑，原審以被告罪證明確，適用刑事訴訟
    法第四百四十九條第一項、第四百五十四條第二項，刑法第二百八十四條第二項
    前段、第四十一條、罰金罰鍰提高標準條例第一條前段、第二條規定，量處有期
    徒刑三月，併諭知易科罰金之折算標準，其認事用法，均無不合，量刑亦屬妥適
    ，應無輕縱之情事。檢察官依告訴人聲請上訴請求從重量刑，為無理由，應予駁
    回。
據上論斷，應依刑事訴訟法第四百五十五條之一第一項、第三項、第三百六十八條，
判決如主文。
本案經檢察官林李嘉到庭執行職務
中      華      民      國    八十九    年      七      月     十一     日
                                    臺灣新竹地方法院刑事第一庭
                                        審判長  法  官    賴  淑  敏
                                                法  官    謝  慧  敏
                                                法  官    馮  俊  郎
右正本證明與原本無異。
不得上訴。
                                                書記官    謝  國  聖
中      華      民      國    八十九    年      七      月     十一     日


司法院資訊處製作；財團法人民間司法改革基金會備份。
